臺灣板橋地方法院刑事判決　　　　　　 100年度易字第1213號
公　訴　人　臺灣板橋地方法院檢察署檢察官
被　　　告　何懿峰
　　　　　　葉建利
上列被告因竊盜案件，經檢察官提起公訴（一００年度偵字第七
０一七號），被告於本院準備程序進行中，就被訴事實為有罪之
陳述，經本院告知簡式審判程序意旨，並聽取公訴人及被告之意
見後，本院裁定依簡式審判程序審理，並判決如下：
    主  文
何懿峰共同犯攜帶兇器竊盜罪，處有期徒刑肆月，如易科罰金，
以新臺幣壹仟元折算壹日。未扣案之梅花扳手壹支，沒收之；又
共同犯攜帶兇器竊盜罪，處有期徒刑肆月，如易科罰金，以新臺
幣壹仟元折算壹日。未扣案同前之梅花扳手壹支，沒收之。應執
行有期徒刑柒月，如易科罰金，以新臺幣壹仟元折算壹日。緩刑
貳年，並應於本案判決確定後參個月內向被害人李育叡支付新臺
幣壹萬肆仟元。未扣案同前之梅花扳手壹支，沒收之。
葉建利共同犯攜帶兇器竊盜罪，處有期徒刑肆月，如易科罰金，
以新臺幣壹仟元折算壹日。未扣案之梅花扳手壹支，沒收之；又
共同犯攜帶兇器竊盜罪，處有期徒刑肆月，如易科罰金，以新臺
幣壹仟元折算壹日。未扣案同前之梅花扳手壹支，沒收之。應執
行有期徒刑柒月，如易科罰金，以新臺幣壹仟元折算壹日。未扣
案同前之梅花扳手壹支，沒收之。
    事  實
一、何懿峰與葉建利共同基於意圖為自己不法所有之犯意聯絡及
    行為分擔，分別為以下二次攜帶兇器竊盜之犯行：
  (一)於民國一００年二月二十二日凌晨二時許，由何懿峰騎乘車
    號169-BLJ 號重型機車附載葉建利，至新北市○○區○○街
    六十九巷二十號前，趁方國棟實際持有支配使用之車號317-
    EGR 號重型機車停放在該處無人看管之機會，由何懿峰在旁
    把風，葉建利則持其所有在客觀上對人之生命、身體安全具
    危險性可供兇器使用之梅花扳手一支（未扣案），竊取該機
    車之後避震器一支（價值新臺幣〈下同〉四千元），得手後
    復行逃逸。
  (二)又於同日凌晨三時三十分許，由何懿峰騎乘上述車號169-BL
    J 號重型機車附載葉建利，至新北市○○區○○街十六號前
    ，趁李育叡實際持有支配使用之車號AW9-671 號重型機車停
    放在該處無人看管之機會，由何懿峰在旁把風，葉建利則持
    同前之梅花扳手一支，竊取該機車之後避震器二支（價值一
    萬四千元），得手後復行逃逸。
    嗣於同日上午八時許，因方國棟發覺其所實際持有支配使用
    之前述機車後避震器一支遭竊，遂報警處理，經警調閱案發
    現場監視錄影畫面，查得何懿峰與葉建利共乘之上述車號
    169-BLJ 號重型機車為何懿峰所有，經通知何懿峰到案說明
    後，再由何懿峰帶同警方至新北市○○區○○街二一五巷二
    弄十三號住處，起獲其二人所竊得之車號AW9-671 號重型機
    車之後避震器二支，因而查悉上情。
二、案經方國棟及李育叡分別訴由新北市政府警察局土城分局報
    告臺灣板橋地方法院檢察署檢察官偵查起訴。
    理  由
壹、程序事項：
    被告何懿峰、葉建利所犯係死刑、無期徒刑或最輕本刑為三
    年以上有期徒刑以外之罪，亦非屬高等法院管轄第一審之案
    件，其二人於準備程序中就被訴事實為有罪之陳述，經本院
    告知簡式審判程序之旨，並聽取公訴人及被告二人之意見後
    ，本院依刑事訴訟法第二百七十三條之一第一項規定，裁定
    進行簡式審判程序，先予敘明。
貳、實體事項：
一、上揭犯罪事實，業據被告何懿峰、葉建利於本院準備程序及
    審理中自白不諱，核與被害人即告訴人方國棟、李育叡分別
    於警詢中所證述之情節大致相符，並有新北市政府警察局土
    城分局贓物認領保管單二紙、新北市政府警察局土城分局扣
    押物品目錄表一紙、新北市政府警察局土城分局搜索扣押筆
    錄一份、自願受搜索同意書一紙、監視錄影翻拍照片十一張
    、扣案物照片一張、被告何懿峰上址住處照片二張、被告何
    懿峰騎乘上述機車照片四張（用以比對監視錄影畫面中之人
    ）等件在卷可參。綜上所述，足見被告二人之自白均核與事
    實相符，應可採為論罪科刑之依據。從而，本件事證已臻明
    確，被告二人之犯行均洵堪認定，應予依法論科。
二、按刑法第三百二十一條第一項第三款之攜帶兇器竊盜罪，係
    以行為人攜帶兇器竊盜為其加重條件，此所謂兇器，其種類
    並無限制，凡客觀上足對人之生命、身體、安全構成威脅，
    具有危險性之兇器均屬之，且祇須行竊時攜帶此種具有危險
    性之兇器為已足，並不以攜帶之初有行兇之意圖為必要。螺
    絲起子為足以殺傷人生命、身體之器械，顯為具有危險性之
    兇器（最高法院七十九年台上字第五二五三號判例意旨可資
    參照）。查本件被告葉建利所有而供其二人犯上開二次竊盜
    犯行所用之梅花扳手係屬金屬製品，質硬而型尖，在客觀上
    足以危害他人生命、身體之安全，依首開判例意旨說明，該
    物品顯具有客觀危險性，自屬兇器無訛。是核被告何懿峰、
    葉建利所為，各係犯刑法第三百二十一條第一項第三款之攜
    帶兇器竊盜罪，共二罪（按刑法第三百二十一條第一項之加
    重竊盜罪係於一００年一月二十六日修正公布，於同年月二
    十八日生效施行，其法定刑雖由「六月以上、五年以下有期
    徒刑」，修正為「六月以上、五年以下有期徒刑，併科新臺
    幣十萬元以下罰金」，惟被告二人為本件二次犯行之行為時
    點，係於一００年二月二十二日，已係該條項修正生效施行
    之後，應逕依修正後之刑法第三百二十一條第一項規定論罪
    科刑）。被告二人就上開二次攜帶兇器竊盜犯行間，具有犯
    意聯絡及行為分擔，均為共同正犯。被告二人所犯上開二罪
    ，犯意各別，應予分論併罰。再被告二人因貪圖小利，致罹
    刑章，惟犯後於本院準備程序中均當庭表達願意賠償被害人
    方國棟、李育叡之誠意，並由被告何懿峰具名匯款八千元至
    被害人方國棟所同意接受並指定匯款之帳戶內，此有本院公
    務電話紀錄及華南商業銀行活期性存款存款憑條（收據）各
    一紙在卷可憑；另被告何懿峰、葉建利當庭亦均同意賠償被
    害人李育叡所受價值一萬四千元之實際損害（參見本院卷一
    ００年五月二十三日準備程序筆錄第三頁），可認被告二人
    犯後深具悔意，惡性非重，情輕法重，衡情堪可憫恕，如就
    上開二罪各依刑法第三百二十一條第一項第三款之攜帶兇器
    竊盜罪處以法定最輕刑，尚屬過重，爰各依刑法第五十九條
    之規定，就被告二人所犯上開二罪各酌予減輕其刑。爰審酌
    被告二人正值青壯之年，不思合法途徑獲得財物，竟運用智
    慧於不當之途，行為實無可取，惟念其二人犯後於本院準備
    程序及審理中終能坦認犯行，態度堪稱良好，深具悔意，兼
    衡其二人之智識、生活狀況及本件中所生損害程度輕重，及
    其二人犯罪之動機、目的、手段等一切情狀，分別量處如主
    文所示之刑，並均諭知易科罰金之折算標準，及定其應執行
    之刑。且按數罪併罰，有二裁判以上者，依第五十一條之規
    定，定其應執行刑，刑法第五十三條定有明文。次按司法院
    大法官會議議決釋字第六六二號解釋（下稱釋字第六六二號
    解釋）：「中華民國九十四年二月二日修正公布之現行刑法
    第四十一條第二項，關於數罪併罰，數宣告刑均得易科罰金
    ，而定應執行之刑逾六個月者，排除適用同條第一項得易科
    罰金之規定部分，與憲法第二十三條規定有違，並與本院釋
    字第三六六號解釋意旨不符，應自本解釋公布之日起失其效
    力。」故對於數罪併罰，數宣告刑均得易科罰金，而定應執
    行之刑超過六個月之案件，依釋字第三六六號、六六二號解
    釋意旨，仍得易科罰金。且九十八年十二月三十日修正公布
    之刑法第四十一條第八項亦已明文規定，並於九十九年一月
    一日生效施行，以符合釋字第六六二號解釋意旨。又刑法施
    行法為達新法修正之目的，解決新舊法律適用疑義，並配合
    增訂第三條之三：「刑法第四十一條及第四十二條之一之規
    定，於中華民國九十八年十二月十五日刑法修正施行前已裁
    判確定之處罰，未執行或執行未完畢者，亦適用之」規定，
    亦於同日生效施行。依此，雖本院對被告二人各自所宣告定
    應執行之刑各已逾六月，惟依修正後刑法第四十一條第八項
    規定，仍均得易科罰金，各應併諭知易科罰金之折算標準。
    末查，被告何懿峰前未曾因故意犯罪受有期徒刑以上刑之宣
    告，此有臺灣高等法院被告前案紀錄表一份在卷可參，於本
    件中因行為失當，短於思慮，致觸犯本件二次攜帶兇器竊盜
    犯行，惟犯後於本院準備程序及審理中終能坦承犯行，並已
    由其具名匯款八千元至被害人方國棟所同意接受並指定匯款
    之帳戶內，其並同意賠償被害人李育叡所受價值一萬四千元
    之實際損害，均如前述，足認被告何懿峰犯後深具悔意，態
    度堪稱良好，經此次科刑教訓後，應知警惕而無再犯之虞，
    本院認為前開對其所宣告之刑，以暫不執行為適當，爰依刑
    法第七十四條第一項第一款之規定，併予宣告緩刑二年，以
    啟自新。次按緩刑宣告，得斟酌情形，命犯罪行為人向被害
    人支付相當數額之財產或非財產上之損害賠償，刑法第七十
    四條第二項第三款定有明文。查本件被告何懿峰於本院準備
    程序中皆表明願意賠償被害人李育叡所受價值一萬四千元之
    實際損害一節，已如前述，本院斟酌被告何懿峰之家庭狀況
    、被害人李育叡之損害及上述各項情狀後，認於被告何懿峰
    緩刑期間課予於本案判決確定後三個月內向被害人李育叡支
    付一萬四千元之負擔，乃為適當，爰併予宣告之。至被告葉
    建利所有而供其二人犯上開二次攜帶兇器竊盜犯行所用之梅
    花扳手一支，雖未扣案，但無證據證明業已滅失而不復存在
    ，且被告葉建利於本院審理中亦自承：犯案之梅花扳手目前
    在我家裡，但是警察沒有查扣，二次都是用同一支犯案等語
    （參見本院卷一００年五月二十三日簡式審判筆錄第四頁）
    ，爰仍依刑法第三十八條第一項第二款規定，併予宣告沒收
    。
據上論斷，應依刑事訴訟法第二百七十三條之一第一項、第二百
九十九條第一項前段，刑法第二十八條、第三百二十一條第一項
第三款、第五十一條第五款、第五十九條、第四十一條第一項前
段、第八項、第七十四條第一項第一款、第二項第三款、第三十
八條第一項第二款，刑法施行法第一條之一，判決如主文。
本案經檢察官楊承翰到庭執行職務。
中    華    民    國   100    年    5     月    31    日
                  刑事第二十庭  法  官  林家賢
上列正本證明與原本無異。
如不服本判決，應於判決送達後十日內，向本院提出上訴書狀，
並應敘述具體理由；其未敘述上訴理由者，應於上訴期間屆滿後
二十日內向本院補提理由書（均須按他造當事人之人數附繕本）
「切勿逕送上級法院」。
                                書記官  許清秋
中    華    民    國   100    年    5     月    31    日
附錄本判決論罪科刑法條：
刑法第三百二十一條：
犯竊盜罪而有下列情形之一者，處六月以上、五年以下有期徒刑
，得併科新臺幣十萬元以下罰金：
一、侵入住宅或有人居住之建築物、船艦或隱匿其內而犯之者。
二、毀越門扇、牆垣或其他安全設備而犯之者。
三、攜帶兇器而犯之者。
四、結夥三人以上而犯之者。
五、乘火災、水災或其他災害之際而犯之者。
六、在車站、埠頭、航空站或其他供水、陸、空公眾運輸之舟、
    車、航空機內而犯之者。
前項之未遂犯罰之。